【裁判字號】    90,訴,472
【裁判日期】    900319
【裁判案由】    清償債務
【裁判全文】
臺灣臺中地方法院民事判決  九十年訴字第四七二號
    原      告  交通銀股份有限公司
    法定代理人  乙○○
    訴訟代理人  丙○○
    被      告  甲○○
                丁○○
右當事人間請求清償借款事件，本院判決如左：
    主      文
被告應連帶給付原告新臺幣壹佰零壹萬貳仟伍佰元，及自民國八十九年十月一日起至
清償日止，按年息百分之八點八八計算之利息，並自民國八十九年十一月二日起至清
償日止，其逾期在六個月以內者，按上開利率百分之十，逾期超過六個月部份，按上
開利率百分之二十計算之違約金。
訴訟費用由被告連帶負擔。
    事      實
一、原告方面：
(一)聲明：如主文所示。
(二)陳述：
  1.案外人秋剛機器股份有限公司（下稱秋剛公司）為營運周轉需要，邀同案外人張
    家祥、張全澤及被告甲○○、丁○○為連帶保證人，向原告借款新臺幣（下同）
    ，約定借款利息按原告基本放款利率浮動計算（目前為年息百分之八點八八計算
    ），每月繳息一次，原告基本放款利率調整時，即日隨同調整，並約定遲延還本
    或付息時，逾期六個月以內部份，按約定利率百分之十，逾月六個月部份，就超
    過部份，按約定利率百分之二十，加付違約金。
  2.詎被告自八十九年六月二十九日屆期清償，迭經催討，除獲償部分本息外（繳息
    繳至同年九月三十日止），尚欠本金一百零一萬二千五百元及自同年十一月一日
    起算之利息，及隔月次日起算之違約金未還，被告均為借款連帶保證人，依約自
    應負連帶保證責任。
(三)證據：提出短期擔保授信合約書、歷史交易明細查詢單各一紙為證。
二、被告方面：
(一)聲明：駁回原告之訴。
(二)陳述：依兩造契約約定被告所擔保之債務，應僅限於八十八年六月二十九日至八
    十九年六月二十九日間所發生之債務，目前已超過上開時間，故被告均不用負責
    。且被告訂約之方式有混淆視聽之行為。
    理      由
一、本件原告主張之事實，已據其提出短期擔保授信合約書、歷史交易明細查詢單各
    一紙為證，被告對於兩造間確有訂立短期擔保授信合約書乙節，復不為爭執，自
    堪信原告之主張為真正，惟被告依兩造契約約定被告所擔保之債務，應僅限於八
    十八年六月二十九日至八十九年六月二十九日間所發生之債務，目前已超過上開
    時間，故被告均不用負責等語，按解釋私人之契約應通觀全文，並斟酌立約當時
    之情形，以期不失立約人之真意，另解釋當事人所立書據之真意，以當時之事實
    及其他一切證據資料為其判斷標準，不能拘泥字面或截取書據中一二語，任意推
    解失真意，最高法院十七年上字第一七二七號、十九年上字第二八號分別著有判
    例可參，經查，兩造所訂立短期擔保授信合約書第一章總則條款(四)期限，固規定
    ：「自民國八十八年六月二十九日起至民國八十九年六月二十八日止」，惟查，
    同章(一)部分則約定為：方式（項目）：一般短期放款、(二)額度：新臺幣三百萬元
    整得在額度內循環使用、(六)其他：7.甲方（即原告）之貸款或墊款允許乙方（即
    案外人秋鋼公司）延期清償，或甲方代乙方保證之事項如有延展期限，甲方不必
    通知保證人，保證人仍負合約保證全責，絕不因此而提出異議，推諉保證責任，
    第四條約定：甲方在第一條（即第一章總條款）規定期限內對乙方所為之授信，
    其到期日（還款日）或甲方（即原告）因而墊付款項之日期雖在該日期之後，本
    合約仍繼續有效，乙方（即案外人秋鋼公司）及丙方（即被告等連帶保證人）仍
    應依本合約之規定，負連帶清償責任，顯見依短期擔保授信合約書第一章總則條
    款(四)期限文義觀之，應指案外人秋鋼公司向原告借款之期限，而於此段期間所生
    之借款債務，自應由被告等連帶保證人負其連帶責任，並非指被告等連帶保證人
    僅於上開期間內負連帶保證責任，是揆諸上開說明，被告此部分所辯顯不足採。
    另被告主張原告訂約時有混淆視聽之舉，復未能具體舉證以實其說，尚難認其此
    部分之抗辯為可採。
二、原告依消費借貸及連帶保證契約請求被告連帶給付借款一百零一萬二千五百元，
    及自八十九年十月一日起至清償日止，按年息百分之八點八八計算之利息，並自
    同年十一月二日日起至清償日止，其逾期在六個月以內者，按上開利率百分之十
    ，逾期超過六個月部份，按上開利率百分之二十計算之違約金，為有理由，應予
    准許。
三、據上論結，本件原告之訴為有理由，依民事訴訟法第八十五條第二項，判決如主
    文。
中      華      民      國    九十      年      三      月     十九     日
                                        臺灣臺中地方法院民事第三庭
~B法      官  許石慶
右為正本係照原本作成
附記一如不服本判決，應於判決送達後二十日內，向本院提出上訴狀。
附記二如對本判決上訴，須於判決送達後二十日內，向本院提出上訴狀，同時表明上訴理由
；如已於本判決宣示後送達前提起上訴者，應於判決送達後十日內補具上訴理由（上訴僅得
以判決適用法規顯有錯誤為理由，並按他造當事人之人數附繕本）。
中      華      民      國    九十      年      三      月     二十     日
~B法院書記官


司法院資訊處製作；財團法人民間司法改革基金會備份。
